---
title: "ShinyAppen"
author: "Athanasia Mowinckel"
date: "12/10/2018"
output: html_document
---
```{r setup, include=FALSE}
knitr::opts_chunk$set(eval = F)
```


# Installer R, Rstudio og Rtools
Dette gjør du via Software Center på en UiO maskin. 
Disse tre tingene burde være ganske høyt oppe på listen på første side, ellers kan du søke etter de i katalogen.

# Åpne RStudio
Når disse er installerte, kan du åpne RStudio i start-menyen.
RStudio er en "interface" for R, så den er en finere måte å jobbe i R på enn igjennom R-terminalen.

# Installere MOAS-pakken
MOAS pakken er en pakke jeg har laget med spesielle funksjoner for å jobbe med MOAS data.

```{r}
# Dette installerer en R-pakke som er nødvendig for å innstallere MOAS-pakken
install.packages("devtools")

# Når det er ferdig, installer MOAS pakken.
devtools::install_github("LCBC-UiO/MOAS", build_vignette=T)
```


Funksjonene i MOAS-pakken er mange, men den du virkelig ønsker å bruke er den som åpner shiny appen.
```{r}
MOAS::launch_LCBCshiny()
```

Om du kjører den slik, åpner den seg med en gang i et browser vindu, og du kan navigere til de dataene du skal bruke til å utforske,
som gjerne neder med `_MOAS.RData`.

Du kan alternativt hente inn MOAS-type data i selve R, og starte appen med data du "gir" den:
```{r}
load("~/LCBC/Projects/11_MemP/Data/11_MemP_MOAS.RData")
MOAS::launch_LCBCshiny(tmp)
```

